【裁判字號】    95,訴,663
【裁判日期】    950720
【裁判案由】    常業詐欺
【裁判全文】
臺灣臺中地方法院刑事判決               95年度訴字第663號
公  訴  人  臺灣臺中地方法院檢察署檢察官
被      告  戊○○
                    現
            丁○○
                    現
上2 人共同
選任辯護人  陳日炘  律師
被      告  寅○○
                      1樓
                    現
            子○○
                    現
上  1   人
選任辯護人  陳佳俊  律師
被      告  卯○○
                    現
            辰○○
                    現
上列被告因常業詐欺案件，經檢察官提起公訴（94年度偵字第18
970號）及同署檢察官移送併辦（95年度偵字第4769號、95年度
偵字第7791號），本院判決如下：
    主  文
戊○○、丁○○、寅○○、子○○、卯○○、辰○○共同以意圖
為自己不法之所有，以詐術使人將本人之物交付為常業，戊○○
處有期徒刑肆年，並於刑之執行完畢或赦免後，令入勞動場所強
制工作年；丁○○處有期徒刑年陸月；寅○○累犯，處有期
徒刑肆年陸月，並於刑之執行完畢或赦免後，令入勞動場所強制
工作年；子○○處有期徒刑年；卯○○處有期徒刑年陸月
；辰○○處有期徒刑年。
扣案如附表2所示之物均沒收。
    犯罪事實
一、寅○○前因詐欺案件，經台灣高等法院以87年度上訴字第97
    3號判處有期徒刑1年2月，最高法院89年台上字第3138號駁
    回上訴確定，於民國90年8月22日縮刑期滿執行完畢。
二、丁○○與2名年籍不詳之成年女子及2名年籍不詳之成年男子
    共5人，共同基於常業詐欺之犯意聯絡，而意圖為自己不法
    之所有，組成俗稱「金光黨」之犯罪集團詐騙他人錢財，藉
    以獲得生活所需，而於附表1編號1所示時、地，見乙○○○
    年邁又獨自1人，認有機可乘，乃由其中1名女子扮演傻女，
    另1女子則負責與乙○○○搭訕，聲稱該傻女身懷鉅款，若
    出示相同金錢給傻女看，傻女會交付同額金錢，可用此種方
    式取得傻女身上之金錢，用以做善事云云，致使乙○○○陷
    於錯誤，隨同該1名女子坐上其中1名男子駕駛之車輛，至桃
    園市○○路24 6之1號民生郵局提領新台幣（下同）30萬元
    ，即遭以報紙包裹之飲料罐將現金掉包，丁○○則駕另一輛
    車搭在另一名男子尾隨在後把風，以此方式詐得30萬元。
三、戊○○、丁○○、寅○○、子○○、潘建林、辰○○因個人
    經濟狀況欠佳，乃尋思共組「金光黨」之犯罪集團詐騙他人
    錢財，藉以獲取生活所需，自94年6月9日起，或數人與綽號
    「阿弟仔」、「鐵仔」之真實姓名年籍不詳成年男子共犯、
    或該6人共犯，推由寅○○假扮傻女，戊○○負責與被害人
    搭訕，其餘男性共犯中1人開車，其餘成員則駕駛另1部自小
    客車尾隨在後，負責把風，並以無線電對講機與前車保持聯
    絡，而於如附表1編號2至6所示時、地，隨機挑選獨自1人徒
    步行走之年邁長者，由戊○○先向被害人佯稱寅○○身上懷
    有鉅款，想找男人唱歌，與其任由寅○○浪費金錢或遭到惡
    人拐騙，不如合力將寅○○身上錢財取走，作為慈善公益用
    途等語，附表1編號2至6所示被害人見寅○○佯裝傻女之神
    情態度，誤信戊○○之言語而陷於錯誤，同意與戊○○、寅
    ○○共同乘坐上開男性共犯1人所駕駛之自小客車，戊○○
    、寅○○再於車內表示：必須拿出錢財與寅○○互相比較，
    才足以證明個人財力等語，被害人不疑有他，遂或至金融機
    構領取現金或將身上現有財物取出，戊○○、寅○○則利用
    與被害人攀談，或委請被害人點數鈔票分神之際，將被害人
    之現款以報紙包裹之飲料罐加以掉包後交還被害人，致令被
    害人由外觀上難以辨識有何差異。戊○○等人見財物業已得
    手，無繼續與被害人周旋之必要，即藉故要求被害人下車。
    被害人不知有詐而聽命下車後，戊○○等人旋即駕車逃逸。
    待被害人返家後打開包裹查看，發現其內均係放置飲料罐，
    始知受騙上當。渠等詐得款項後，即依各人所扮演角色出力
    之多寡，由見過被害人之戊○○、寅○○及駕駛第1部自小
    客車者分得贓款總數75％，剩餘則由駕駛另一部自小客車者
    朋分（詳細金額及財物種類，均如附表1編號2至6所示），
    並以之為常業。嗣於94年11月17日10時許，戊○○、丁○○
    、寅○○、子○○、潘建林、辰○○等6人再以同一手法詐
    騙甲○○○之際，為員警當場查獲而未得手，並扣得其等所
    有如附表3所示供犯罪所用或因犯罪所得之物。
四、案經台灣台中地方法院檢察署檢察官指揮台中縣警察局偵查
    起訴，及同署檢察官移送併辦。
    理    由
一、證據能力部分：按被告以外之人於審判外之言詞或書面陳述
    ，除法律有規定者外，不得作為證據；又被告以外之人於審
    判外之陳述，雖不符合同法第159條之1至第159條之4之規定
    ，但經當事人於審判程序同意作為證據，法院審酌該言詞陳
    述或書面陳述作成時之情況，認為適當者，亦得為證據。當
    事人、代理人或辯護人於法院調查證據時，知有第159條第1
    項不得為證據之情形，而未於言詞辯論終結前聲明異議者，
    視為有前項之同意，刑事訴訟法第159條第1項及第159條之5
    分別定有明文。查本判決下列所引用之各該被告以外之人於
    審判外之陳述，雖屬傳聞證據，惟除證人巳○○○警詢時所
    為之陳述外，被告及辯護人於本院準備程序及審判期日中均
    表示無意見而不予爭執，且迄至言詞辯論終結前亦未再聲明
    異議，本院審酌上開證據資料製作時之情況，尚無違法不當
    及證明力明顯過低之瑕疵，亦認為以之作為證據應屬適當，
    故揆諸前開規定，爰逕依刑事訴訟法第159條之5規定，認上
    揭證據資料均例外有證據能力。
二、被告戊○○、丁○○、寅○○、子○○、卯○○、辰○○等
    6 人對於附表1編號1至3、5至7之詐欺取財犯行均坦承不諱
    ，惟被告戊○○、寅○○矢口否認有詐騙如附表1編號4被害
    人巳○○○之行為，被告戊○○辯稱「巳○○○所描述的詐
    騙者是捲髮，而伊一直都是披肩長髮，巳○○○指認有誤」
    云云；被告寅○○辯稱「巳○○○所描述假扮傻女之人比較
    胖，伊是進看守所後才胖6公斤，巳○○○指認有誤」云云
    。經查：
  (一)被告丁○○參與附表1編號1、5、6、7之詐騙行為，被告戊○○參與附表1編號2、3、5、6、7之詐騙行為，被告寅○○
    參與附表1編號2、3、5、6、7之詐騙行為，被告子○○參與
    附表1編號3、5、6、7之詐騙行為，被告卯○○參與附表1編
    號2、3、5、6、7之詐騙行為，被告辰○○參與附表1編號5
    、6、7之詐騙行為等情，業據其6人迭於警詢、偵訊及本院
    審理中坦承不諱，核與被害人即證人乙○○○（20411號警
    卷第120頁、94年度偵字第18970號偵卷第94頁）、庚○○○
    （20411號警卷第69頁、94年度偵字第18970號偵卷第130頁
    ）、辛○○（20411號警卷第74頁）、丙○○（20411號警卷
    第96-98頁、94年度偵字第18970號偵卷第92-93頁）、丑○○○（94年度偵字第18970號偵卷第212-213頁、第231頁）
    、甲○○○（94年度偵字第18970號偵卷第114-115頁）於警
    詢及偵訊中證述之遭詐騙情節相符，並有乙○○○郵局存摺
    影本（20411號警卷第126頁）、庚○○○華泰商業銀行存摺
    影本（94年度偵字第18970號偵卷第138頁）、辛○○郵局存
    摺影本（20411號警卷第77頁）、丙○○郵局存摺影本（204
    11號警卷第99-100頁）、（黃）李秀蘭郵局存摺影本（94年
    度偵字第18970號偵卷第214-215頁）、現場蒐證照片（2041
    1號警卷第195-202頁）等在卷可稽，復有被告6人用以行騙
    用之如附表2所示之物扣案可資佐證，被告等上開自白應與
    事實相符而值採信，其等此部分犯行已堪認定。
  (二)被告戊○○、寅○○雖否認參與附表1編號4所示詐騙巳○○○之犯行，惟證人巳○○○業於本院審理時當庭指認明確（
    本院卷第180-184頁），與其於警詢時就員警提供之照片加
    以指認之結果完全相符（1649號警卷第184-185頁），雖辯
    護人以「為提供其他非本案之人做選擇性指認，充滿暗示性
    ，程序有瑕疵」等語為辯，然按刑事實務上之對人指認，乃
    犯罪後，經由被害人、共犯或目擊之第三人，指證並確認犯
    罪嫌疑人之證據方法，現行刑事訴訟法並無關於指認程序之
    規定，如何由證人正確指認犯罪嫌疑人，自應依個案之具體
    情形為適當之處理，法務部及司法警察主管機關對於指認程
    序所訂頒之相關要領規範，或學者發表之指認原則，無非提
    供辦案人員參考之資料，故證人之指認程序與相關要領規範
    不盡相符時，尚難謂係違反法律位階之「法定程序」，遑論
    學者個人發表之指認原則。況指認之程序，固須注重人權之
    保障，亦需兼顧真實之發現，確保社會正義實現之基本目的
    。如證人於審判中，已依人證之調查程序，陳述其出於親身
    經歷之見聞所為指認，並依法踐行詰問之程序後，綜合證人
    於案發時停留之時間及所處之環境，足資認定其確能對被告
    觀察明白，認知被告行為之內容，該事後依憑個人之知覺及
    記憶所為之指認客觀可信，並非出於不當之暗示，亦未違悖
    通常一般日常生活經驗之定則或論理法則，又非單以證人之
    指認為被告論罪之唯一依據時，自不得僅因證人之指認程序
    與相關要領規範或其他學者個人之見解未盡相符，遽認其無
    證據能力（最高法院94年度台上字第3307號判決意旨參照）
    。查本件證人巳○○○所證述之假扮傻女之人綁2個辮子，
    與被告寅○○於94年11月17日經警當場查獲時之裝扮一致；
    其案發時間為上午7時許，正值白晝，被告戊○○、寅○○
    當時又未幪面，且係面對面與證人巳○○○接觸相當時間，
    證人巳○○○若非目擊被告戊○○、寅○○之面貌、身材，
    印象甚為深刻，何以能歷經案發（94年6月27日）、警詢（9
    5年1月18日）至本院審理時（95年5月4日）止，長達近1年
    時間，猶能指證明確，始終如一？至證人巳○○○雖證稱當
    時歹徒乘坐之車輛為米白色，與查獲當時被告等人用以作案
    之銀色自小客車2部（車號分別為車號3T-7433號、3986-FE
    號）略有不符，然銀色與米白色均屬淡色系車色，衡情證人
    巳○○○僅於上車及下車時見到該作案用車輛，對於車色記
    憶略有誤差亦屬常情，證人巳○○○既已明確指認被告戊○○、寅○○為詐騙伊之人，其證述被告2人之分工（何人假
    扮傻女、何人出言搭訕）及詐騙手法，均與如附表1編號2、
    3、5、6、7等被告2人參與詐騙之方式相符，遭詐騙之地點
    亦與被告戊○○、寅○○坦承詐欺犯罪部分有相當之地緣關
    係，是本院認其證言與事實相符而可採信，被告戊○○、寅
    ○○有與另1名真實姓名年籍不詳之成年男子（負責開車）
    ，於附表1編號4所示時、地詐騙證人巳○○○5萬元之行為
    。
三、論罪科刑適用之法條：
  (一)按刑法上所謂常業犯，指反覆以同種類行為為目的之社會活
    動之職業性犯罪而言，至於犯罪所得之多寡，是否恃此犯罪
    為唯一之謀生職業，則非所問，縱令兼有其他職業，仍無礙
    於該常業犯罪之成立（最高法院85年度台上字第510號判例
    要旨參照）。查被告戊○○等6人反覆多次實施如上所示之
    同種類行為為目的之社會活動之職業性詐欺犯罪，分工嚴密
    ，所得甚鉅，而被告等人又一再自承因經濟狀況欠佳，基於
    維持家計考量始參與犯罪，是其等恃此營生之意甚明，顯係
    以詐欺為常業。然被告戊○○等6人行為後，刑法第340條關
    於常業詐欺罪之規定，業於94年2月2日修正公布刪除，並於
    95年7月1日施行，是被告犯罪後法律已有變更，按行為後法
    律有變更者，適用行為時之法律。但行為後之法律有利於行
    為人者，適用最有利於行為人之法律，刑法第2條第1項定有
    明文，查刑法第339條之普通詐欺罪，其法定本刑為5年以下
    有期徒刑、拘役或科或併科1千元以下罰金；而修正前之刑
    法第340條之常業詐欺罪其法定本刑為1年以上7年以下有期
    徒刑，得併科5萬元以下罰金。本件被告戊○○等6人所為雖
    構成常業詐欺取財罪，然其等詐欺取財行為有多次，依新法
    各別多次論斷詐欺取財之結果（即數罪併罰），其刑度顯較
    修正前刑法第340條常業詐欺取財罪為重，經比較新舊法結
    果，應依刑法第2條第1項之規定，適用有利於被告之法律，
    即適用被告行為時之修正前刑法第340條之常業詐欺取財罪
    處罰。是核被告戊○○、丁○○、寅○○、子○○、卯○○
    、辰○○所為，均係犯刑法第340條之常業詐欺罪。
  (二)被告戊○○等6人及綽號「阿弟仔」、「鐵仔」之真實姓名
    年籍不詳成年男子就如附表1所示常業詐欺犯罪之實施，彼
    此間有犯意之聯絡及行為之分擔，均為共同正犯。另被告戊○○、寅○○於如附表1編號4所示之詐欺取財犯行，固未經
    檢察官起訴，然此部分與其餘論罪科刑之犯罪事實，屬集合
    犯之包括一罪關係，應為起訴效力所及，基於審判不可分原
    則，自應併予審理。
  (三)被告寅○○有如犯罪事實欄所示刑案之執行情形，此有台灣
    高等法院被告全國前案紀錄表1份在卷可按，其於5年以內再
    故意犯本件有期徒刑以上之罪，不論依修正前之刑法第47條
    ，或修正後之刑法第47條第1項之規定，均構成累犯，對被
    告寅○○而言，並無有利或不利之情形，自不生新舊法比較
    之問題，應逕依修正前之刑法第47條，論以累犯，並依法加
    重其刑。
  (四)爰審酌被告6人以金光黨詐騙手法，刻意挑選年邁獨行之長
    者下手，利用被害民眾一時思慮不週，難於辨識箇中機巧，
    進而遂其施詐騙術，令被害人之終身積蓄所得瞬間化為泡影
    ，且求償無門，惡性甚深，不宜輕縱，另參以被告6人在犯
    罪集團中之分工情形、分贓比例、犯罪動機、手段、目的、
    坦承部分犯行之態度、智識程度等一切情狀，分別量處被告
    寅○○有期徒刑4年6月、被告戊○○有期徒刑4年、被告丁○○、卯○○各有期徒刑3年6月，被告子○○、辰○○各有
    期徒刑3年。
  (五)被告戊○○、寅○○行為後，刑法第2條第2項及第90條業已
    修正，修正前刑法第2條第2項固規定：「保安處分適用裁判
    時之法律」；修正後刑法第2條第2項規定：「非拘束人身自
    由之保安處分適用裁判時之法律」，蓋因拘束人身自由之保
    安處分，其性質上帶有濃厚自由刑的色彩，且若一律適用從
    新原則，行為人會遭受不可預見之制裁，故應對刑法第2條
    第2項之從新原則予以限制，使兼具刑罰內容之保安處分應
    回歸第2條第1項之從舊從輕原則。而強制工作當屬拘束人身
    自由之保安處分，應依刑法第2條第1項之規定，適用最有利
    行為人之法律（最高法院95年度第8次刑事庭會議決議參照
    ），本件被告戊○○、寅○○行為時之修正前刑法第90條係
    規定：「有犯罪之習慣或以犯罪為常業或因遊蕩或懶惰成習
    而犯罪者，得於刑之執行完畢或赦免後，令入勞動場所，強
    制工作。前項處分期間，為3年以下。」，惟修正後刑法第
    90條係規定：「有犯罪之習慣或因遊蕩或懶惰成習而犯罪者
    ，於刑之執行前，令入勞動場所，強制工作。前項之處分期
    間為3年。但執行滿1年6月後，認無繼續執行之必要者，法
    院得免其處分之執行。執行期間屆滿前，認為有延長之必要
    者，法院得許可延長之，其延長之期間不得逾1年6月，並以
    一次為限。」，修正前強制工作之期間為3年以下，修正後
    改為3年，是比較新舊法之結果，以修正前刑法第90條之規
    定較有利於行為人，是應適用修正前刑法第90條。查被告寅
    ○○前已有類似詐欺前科犯行，其與被告戊○○多次共同實
    施詐欺犯罪，影響民眾之財產安全及社會治安至鉅，已如前
    述，且其2人參與之次數眾多，顯係長時間觸犯常業詐欺罪
    ，有犯罪之習慣甚明，又獲取非法利益甚豐，均應併依修正
    前刑法第90條第1項之規定，諭知於刑之執行完畢或赦免後
    ，令入勞動處所強制工作3年，以強制從事勞動方式，培養
    其勤勞習慣、正確工作觀念，藉資矯治其犯罪習慣，並習得
    一技之長，以便往後重回社會時，能自立更生，適應正常群
    體生活，期以達成刑法教化、矯治之目的。
  (六)末查，檢察官雖對被告6人分別具體求處有期徒刑5年6月至4
    年，且均併請求為強制工作之諭知，然經本院審酌上開各情
    ，認被告戊○○、丁○○、寅○○、子○○等4人業已與被
    害人丙○○和解，賠償其損害，有和解書1紙在卷可稽（94
    年度偵字第18970號偵卷第143頁），及被告6人所涉犯行，
    認科處如主文所示之刑已足收儆懲之效，且被告丁○○、子
    ○○、卯○○、辰○○除本件常業詐欺犯行外，並無其餘犯
    罪前科，並審酌其4人參與犯罪之次數，故尚難認其等有犯
    罪之習慣，因此不予宣告強制工作之保安處分，併此敘明。
  (七)扣案如附表2所示之物，為被告戊○○等所有供上開詐欺犯
    罪所用或因詐欺犯罪所得之物，業據被告等於本院供承至明
    ，不論依修正前、後之刑法第38條第1項第2款、第3款，均
    可宣告沒收，對被告而言並無有利或不利之情形，自不生新
    舊法比較之問題，應逕依修正前刑法第38條第1項第2款、第
    3款之規定，宣告沒收。至如附表3所示之物，尚無從證明與
    本案有直接關聯，尚不逕依刑法第38條第1項第2款之規定諭
    知沒收，併予敘明。
四、公訴意旨另以：(一)被告戊○○、丁○○、寅○○、子○○、
    卯○○、辰○○等6人於94年7月26日上午8時許，在台北市
    ○○街10巷，以上開同一手法，詐騙被害人壬○○○1百萬
    元得手。(二)被告丁○○、子○○、卯○○、辰○○於附表1
    編號4所示時、地，與被告寅○○、戊○○共同以上開守法
    詐騙被害人巳○○○5萬元得手。(三)被告戊○○、辰○○及
    另一名年籍不詳之成年男子，於88年12月28日上午10時許，
    在南投縣南投市○○路4號之中興郵局前，由該身分不詳男
    子向被害人己○○搭訕，聲稱戊○○所扮演之傻女身懷鉅款
    ，若出示相同金錢給傻女看，傻女會交付2倍金錢云云，致
    使己○○不疑有他，先後至南投市○○路11號之臺灣銀行中
    興分行提領120萬元，以及至南投縣草屯鎮○○路606號之草
    屯郵局提領90萬元，隨即與戊○○、身分不詳男子一同搭上
    辰○○所駕駛之自用小客車。戊○○、該身分不詳男子則在
    車上趁機將己○○身上之210萬元，以手提袋包裹之肥皂及
    報紙掉包後詐騙得手。因認被告戊○○等人就此部分亦涉有
    刑法第340條之常業詐欺罪嫌等語。按犯罪事實應依證據認
    定之，無證據不得認定犯罪事實，刑事訴訟法第154條第2項
    定有明文；而被害人之陳述如無瑕疵，且就其他方面調查又
    與事實相符，固足採為科刑之基礎，倘其陳述尚有瑕疵，而
    在未究明前，遽採為論罪科刑之根據，即難認為適法，最高
    法院61年台上字第3099號判例著有明文。經查：
  (一)證人壬○○○固於警詢時指認：被告戊○○為當天裝傻的女
    生，被告寅○○是當天穿著時髦來搭訕的女生，被告丁○○
    是開車的司機等語（94年度偵字第18970號偵卷第177-178頁
    ），惟其於偵訊時卻證稱：編號4的女子（實為與本案無關
    之案外人陳李素卿）的是裝傻的女子等語（94年度偵字第
    18970號偵卷第262頁），又於本院證稱：被告戊○○是假裝
    桃花瘋的女子，被告寅○○是當時穿很漂亮騙我的人等語（
    本院卷第186頁），觀諸證人壬○○○先後所為證言，其對
    於究係何人扮演瘋子及從旁鼓動行詐之關鍵角色，指認顯非
    一致；且其曾指述裝傻之人係戊○○，與上開認定有罪之犯
    罪事實中均由被告寅○○扮演傻女、被告戊○○扮演搭訕鼓
    動之人的分工情節有所不同；再者，證人壬○○○復證稱當
    時乘坐詐騙者的車輛是紅色等語，與本件查獲被告等人駕駛
    之銀色自小客車差異甚大，是其證詞既有明顯瑕疵可指，尚
    無從遽為採為認定被告6人有罪之證據。
  (二)證人巳○○○固一再指認被告戊○○、寅○○為詐騙伊之人
    ，惟其於警詢及本院審理中均未能確切指認除被告戊○○、
    寅○○外，其餘4人亦有參與詐騙犯行，縱認當時尚有一名
    男子駕駛車輛搭載證人巳○○○，仍難認該駕駛為被告丁○○、子○○、卯○○、辰○○中何人，是無從以證人巳○○○上開證詞，遽以判斷被告丁○○、子○○、卯○○、辰○○亦有參與此部分犯行。
  (三)證人己○○雖於本院結證證述遭被告戊○○、丁○○詐騙之
    經過，然該案發生時間係88年12月28日，距離本案之93年12
    月23日起至94年11月17日止，相隔已有近5年，縱被告戊○○、丁○○確有詐騙被害人己○○之犯行，亦不宜過渡擴張
    常業犯屬於包括一罪關於犯意之認定，造成刑罰評價上之不
    公平，是難認此部分犯行與本案有常業犯之實質上一罪關係
    。
  (四)綜上所陳，上開證人壬○○○、巳○○○所為證述，均無從
    據為認定被告戊○○等6人涉犯詐騙壬○○○、被告丁○○
    、子○○、卯○○、辰○○涉犯詐騙巳○○○之犯罪事實，
    被告等此部分犯罪不能證明，即與上開附表1業經論罪科刑
    之常業詐欺部分無集合犯之包括一罪關係可言；另證人己○○遭詐騙之時間亦難認與本件論罪科刑部分有何實質上一罪
    之關係，均應退由原移送機關另為適法之處理。
據上論斷，應依刑事訴訟法第299條第1項前段，刑法第2條第1項
前段、第28條、修正前刑法第340條、第47條、第90條第1項、第
38條第1項第2款、第3款，判決如主文。
本案經檢察官癸○○到庭執行職務。
中    華    民    國    95    年    7     月    20    日
                  刑事第二庭    審判長法  官  林清鈞
                                      法  官  林慧英
                                      法  官  陳姵君
上正本證明與原本無異。
如不服本判決，應於送達後十日內向本院提出上訴狀（須附繕
本），上訴於台灣高等法院台中分院。
                                      書記官  莊金屏
中    華    民    國    95    年    7     月    20    日
附錄法條：
中華民國刑法第340條
 以犯第 339 條之罪為常業者，處一年以上七年以下有期徒刑，
得併科五萬元以下罰金。
附表1：
┌──────┬──────┬──────┬──────┬──────┬──────┬──────┐
│編號        │犯罪行為人  │犯罪時間    │犯罪地點    │被害人      │犯罪分工方式│所得財物    │
│            │            │            │            │            │            │            │
│            │            │            │            │            │            │            │
│            │            │            │            │            │            │            │
├──────┼──────┼──────┼──────┼──────┼──────┼──────┤
│1           │丁○○及2名 │93年12月23日│桃園縣桃園市│乙○○○    │一名女子擔任│30萬元      │
│            │不詳姓名成年│上午9 時30分│中正路上    │            │傻女，另一名│            │
│            │女子、另2名 │許          │            │            │女子與被害人│            │
│            │不詳姓名成年│            │            │            │搭訕，誘使被│            │
│            │男子        │            │            │            │害人至桃園市│            │
│            │            │            │            │            │民生路246-1 │            │
│            │            │            │            │            │號民生郵局提│            │
│            │            │            │            │            │領30萬元。待│            │
│            │            │            │            │            │被害人搭上王│            │
│            │            │            │            │            │建成所駕駛之│            │
│            │            │            │            │            │車輛後，趁機│            │
│            │            │            │            │            │將該30萬元予│            │
│            │            │            │            │            │以掉包。    │            │
│            │            │            │            │            │            │            │
│            │            │            │            │            │            │            │
├──────┼──────┼──────┼──────┼──────┼──────┼──────┤
│2           │戊○○    黃│94年6 月9 日│台北市內湖區│庚○○○    │寅○○擔任傻│100萬元     │
│            │秀鳳    潘健│上午9 時30分│文德路上    │            │女，戊○○與│            │
│            │林    阿弟仔│許          │            │            │被害人搭訕，│            │
│            │    鐵仔    │            │            │            │誘使被害人至│            │
│            │            │            │            │            │台北市內湖區│            │
│            │            │            │            │            │華泰商業銀行│            │
│            │            │            │            │            │提領10 0萬元│            │
│            │            │            │            │            │，卯○○則負│            │
│            │            │            │            │            │責監視被害人│            │
│            │            │            │            │            │動態並把風。│            │
│            │            │            │            │            │待被害人搭上│            │
│            │            │            │            │            │阿弟仔或鐵仔│            │
│            │            │            │            │            │所駕駛之車輛│            │
│            │            │            │            │            │後，趁機將該│            │
│            │            │            │            │            │100萬元予以 │            │
│            │            │            │            │            │掉包。      │            │
│            │            │            │            │            │            │            │
│            │            │            │            │            │            │            │
│            │            │            │            │            │            │            │
├──────┼──────┼──────┼──────┼──────┼──────┼──────┤
│3           │戊○○    黃│94年6 月14日│台北市文山區│辛○○      │寅○○擔任傻│28萬元      │
│            │秀鳳    潘健│上午11時許  │一壽街22號附│            │女，戊○○與│            │
│            │林    子○○│            │近          │            │被害人搭訕，│            │
│            │    阿弟仔  │            │            │            │誘使被害人至│            │
│            │  鐵仔      │            │            │            │台北市文山區│            │
│            │            │            │            │            │萬盛郵局、台│            │
│            │            │            │            │            │北縣新店市北│            │
│            │            │            │            │            │新路郵政總局│            │
│            │            │            │            │            │分別提領20萬│            │
│            │            │            │            │            │元、8萬元， │            │
│            │            │            │            │            │卯○○、黃志│            │
│            │            │            │            │            │欽負責監視被│            │
│            │            │            │            │            │害人動態並把│            │
│            │            │            │            │            │風。待被害人│            │
│            │            │            │            │            │搭上阿弟仔或│            │
│            │            │            │            │            │鐵仔所駕駛之│            │
│            │            │            │            │            │車輛後，趁機│            │
│            │            │            │            │            │將該28萬予以│            │
│            │            │            │            │            │掉包。      │            │
│            │            │            │            │            │            │            │
│            │            │            │            │            │            │            │
│            │            │            │            │            │            │            │
│            │            │            │            │            │            │            │
│            │            │            │            │            │            │            │
│            │            │            │            │            │            │            │
│            │            │            │            │            │            │            │
│            │            │            │            │            │            │            │
│            │            │            │            │            │            │            │
├──────┼──────┼──────┼──────┼──────┼──────┼──────┤
│4           │戊○○寅○○│94年6月27日 │台北市延平北│巳○○○    │寅○○擔任傻│5萬元       │
│            │及另1名不詳 │上午七時許  │路附近      │            │女，戊○○與│            │
│            │姓名成年男子│            │            │            │被害人搭訕，│            │
│            │            │            │            │            │誘使被害人搭│            │
│            │            │            │            │            │乘該不詳姓名│            │
│            │            │            │            │            │男子駕駛之淺│            │
│            │            │            │            │            │色自小客車後│            │
│            │            │            │            │            │，以比較誰較│            │
│            │            │            │            │            │有錢之手法誘│            │
│            │            │            │            │            │使被害人取出│            │
│            │            │            │            │            │身上現金5萬 │            │
│            │            │            │            │            │元，趁機將該│            │
│            │            │            │            │            │5萬元予以掉 │            │
│            │            │            │            │            │包。        │            │
│            │            │            │            │            │            │            │
├──────┼──────┼──────┼──────┼──────┼──────┼──────┤
│5           │戊○○    黃│94年10月25日│台北縣永和市│丙○○      │寅○○擔任傻│27萬5千元及 │
│            │秀鳳    潘健│下午12時10分│中和永貞路口│            │女，戊○○與│美金200元   │
│            │林    子○○│許          │            │            │被害人搭訕，│            │
│            │    丁○○  │            │            │            │誘使被害人至│            │
│            │  辰○○    │            │            │            │永和市○○路│            │
│            │            │            │            │            │上之郵局提款│            │
│            │            │            │            │            │25萬元，潘健│            │
│            │            │            │            │            │林、子○○負│            │
│            │            │            │            │            │責監視  被害│            │
│            │            │            │            │            │人動態並把風│            │
│            │            │            │            │            │。待被害人搭│            │
│            │            │            │            │            │上丁○○所駕│            │
│            │            │            │            │            │駛之車輛後，│            │
│            │            │            │            │            │趁機將被害人│            │
│            │            │            │            │            │先前所提領之│            │
│            │            │            │            │            │25 萬元及身 │            │
│            │            │            │            │            │上現金2萬5千│            │
│            │            │            │            │            │元、美金200 │            │
│            │            │            │            │            │元予以掉包。│            │
│            │            │            │            │            │辰○○則另駕│            │
│            │            │            │            │            │駛一部車輛跟│            │
│            │            │            │            │            │隨在丁○○所│            │
│            │            │            │            │            │駕駛之車輛後│            │
│            │            │            │            │            │方把風。    │            │
│            │            │            │            │            │            │            │
├──────┼──────┼──────┼──────┼──────┼──────┼──────┤
│6           │戊○○    黃│94年11月9日 │台北縣汐止市│丑○○○    │寅○○擔任傻│70萬元      │
│            │秀鳳    潘健│上午9時許   │中興路金龍國│            │女，戊○○與│            │
│            │林    子○○│            │小附近      │            │被害人搭訕，│            │
│            │    丁○○  │            │            │            │誘使被害人至│            │
│            │  辰○○    │            │            │            │汐止社后郵局│            │
│            │            │            │            │            │提領70萬元，│            │
│            │            │            │            │            │卯○○、黃志│            │
│            │            │            │            │            │欽負責監視被│            │
│            │            │            │            │            │害人動態並把│            │
│            │            │            │            │            │風。待被害人│            │
│            │            │            │            │            │搭上丁○○所│            │
│            │            │            │            │            │駕駛之車輛後│            │
│            │            │            │            │            │，趁機將被害│            │
│            │            │            │            │            │人先前所提領│            │
│            │            │            │            │            │之70萬元予以│            │
│            │            │            │            │            │掉包。辰○○│            │
│            │            │            │            │            │則另駕駛一部│            │
│            │            │            │            │            │車輛跟隨在王│            │
│            │            │            │            │            │建成所駕駛之│            │
│            │            │            │            │            │車輛後方把風│            │
│            │            │            │            │            │。          │            │
│            │            │            │            │            │            │            │
│            │            │            │            │            │            │            │
├──────┼──────┼──────┼──────┼──────┼──────┼──────┤
│7           │戊○○    黃│ 94年11月17 │台北縣板橋市│甲○○○    │寅○○擔任傻│無          │
│            │秀鳳    潘健│ 日上午10時 │莊敬路62號  │            │女，戊○○與│            │
│            │林    子○○│            │            │            │被害人搭訕，│            │
│            │    丁○○  │            │            │            │卯○○、黃志│            │
│            │  辰○○    │            │            │            │欽負責監視被│            │
│            │            │            │            │            │害人動態並把│            │
│            │            │            │            │            │風。丁○○、│            │
│            │            │            │            │            │辰○○分別駕│            │
│            │            │            │            │            │駛汽車在旁監│            │
│            │            │            │            │            │視。犯罪行為│            │
│            │            │            │            │            │人在實施詐術│            │
│            │            │            │            │            │時，即遭警方│            │
│            │            │            │            │            │當場逮捕而未│            │
│            │            │            │            │            │遂。        │            │
│            │            │            │            │            │            │            │
└──────┴──────┴──────┴──────┴──────┴──────┴──────┘
附表2：（應沒收之物）
┌──┬───────────────┬───┬─────┬─────────┬───────┐
│編號│物品名稱                      │數量  │所有人或持│物品用途          │備註          │
│    │                              │      │有人之姓名│                  │              │
├──┼───────────────┼───┼─────┼─────────┼───────┤
│1   │現金（以1個黑色手提袋包裝）   │62萬元│寅○○    │置放在寅○○所扮演│現金部分入國庫│
│    │                              │      │          │之傻女身上，使被害│保管          │
│    │                              │      │          │人相信傻女身懷鉅款│              │
├──┼───────────────┼───┼─────┼─────────┼───────┤
│2   │Nokia 牌行動電話 (含          │1支   │寅○○    │犯案時聯絡同夥所用│              │
│    │0000-000000 號SIM 卡)         │      │          │                  │              │
├──┼───────────────┼───┼─────┼─────────┼───────┤
│3   │Boss牌香菸                    │4包   │寅○○    │疊在贓款下，使被害│              │
│    │                              │      │          │人相信傻女有鉅額現│              │
│    │                              │      │          │金                │              │
├──┼───────────────┼───┼─────┼─────────┼───────┤
│4   │無線對講機                    │1支   │子○○    │犯案時聯絡同夥所用│              │
│    │型號：ALINCO DJ-S4            │      │          │                  │              │
├──┼───────────────┼───┼─────┼─────────┼───────┤
│5   │無線電主機                    │1台   │辰○○    │犯案時聯絡同夥所用│              │
│    │型號AR-146 編號35CAO1A4855T   │      │          │                  │              │
├──┼───────────────┼───┼─────┼─────────┼───────┤
│6   │黑色NOKIA牌行動電話 (含       │1支   │辰○○    │犯案時聯絡同夥所用│              │
│    │0000-000000號SIM卡)           │      │          │                  │              │
├──┼───────────────┼───┼─────┼─────────┼───────┤
│7   │紅色SAMSUNG牌行動電話 (含     │1支   │戊○○    │犯案時聯絡同夥所用│              │
│    │0000-000000號SIM卡)           │      │          │                  │              │
├──┼───────────────┼───┼─────┼─────────┼───────┤
│8   │雨傘                          │1支   │戊○○    │掩飾行騙所用      │              │
│    │                              │      │          │                  │              │
├──┼───────────────┼───┼─────┼─────────┼───────┤
│9   │手提袋                        │5個   │子○○    │裝被害人所交付之現│              │
│    │                              │      │          │金                │              │
├──┼───────────────┼───┼─────┼─────────┼───────┤
│10  │手套                          │1雙   │子○○    │同夥在掉包被告金錢│              │
│    │                              │      │          │時，避免留下指紋  │              │
├──┼───────────────┼───┼─────┼─────────┼───────┤
│11  │飲料                          │28瓶  │子○○    │供同夥掉包被害人金│              │
│    │                              │      │          │錢                │              │
├──┼───────────────┼───┼─────┼─────────┼───────┤
│12  │NOKIA牌行動電話(含            │1支   │丁○○    │犯案時聯絡同夥所用│              │
│    │0000-000000號SIM卡)           │      │          │                  │              │
├──┼───────────────┼───┼─────┼─────────┼───────┤
│13  │NOKIA牌行動電話(含            │1支   │卯○○    │犯案時聯絡同夥所用│              │
│    │0000-000000號SIM卡)           │      │          │                  │              │
└──┴───────────────┴───┴─────┴─────────┴───────┘
附表3：（不沒收之物）
┌──┬───────────────┬───┬─────┬─────────┐
│編號│物品名稱                      │數量  │所有人或持│物品用途          │
│    │                              │      │有人之姓名│                  │
├──┼───────────────┼───┼─────┼─────────┤
│1   │Nokia 牌行動電話(含           │1支   │寅○○    │私人聯絡用        │
│    │0000-000000 號SIM卡)          │      │          │                  │
├──┼───────────────┼───┼─────┼─────────┤
│2   │Motorola牌行動電話(含         │1支   │寅○○    │私人聯絡用        │
│    │0000-000000 號SIM卡)          │      │          │                  │
├──┼───────────────┼───┼─────┼─────────┤
│3   │SAMSUNG牌行動電話(含          │1支   │辰○○    │私人聯絡用        │
│    │0000-000000號SIM卡)           │      │          │                  │
├──┼───────────────┼───┼─────┼─────────┤
│4   │已作廢之郵政存簿儲金簿        │1本   │吳初      │戊○○持此儲金簿假│
│    │戶名：吳初 帳號：000000-0     │      │          │裝領錢取信被害人，│
│    │                              │      │          │惟屬戊○○之母吳初│
│    │                              │      │          │所有之物          │
├──┼───────────────┼───┼─────┼─────────┤
│5   │黑色SAMSUNG牌行動電話 (含     │1支   │戊○○    │私人聯絡用        │
│    │0000-000000號SIM卡)           │      │          │                  │
├──┼───────────────┼───┼─────┼─────────┤
│6   │帽子                          │3頂   │辰○○    │無證據證明係供犯罪│
│    │                              │      │          │所用              │
├──┼───────────────┼───┼─────┼─────────┤
│7   │假頭髮                        │1頂   │辰○○    │無證據證明係供犯  │
│    │                              │      │          │罪所用            │
└──┴───────────────┴───┴─────┴─────────┘


司法院資訊處製作；財團法人民間司法改革基金會備份。
